臺灣新竹地方法院刑事判決
                                    111年度交易字第352號
公  訴  人  臺灣新竹地方檢察署檢察官
被      告  李昕展


上列被告因過失傷害案件，經檢察官提起公訴（110年度偵字第1
4630號），本院依簡式審判程序判決如下：
    主  文
李昕展犯無駕駛執照駕車過失傷害罪，處有期徒刑肆月，如易科
罰金，以新臺幣壹仟元折算壹日。
    事實及理由
一、本件犯罪事實及證據，除犯罪事實欄一、第4行應更正「…欲
    左轉省道快速公路台68線新竹二交流道…」、第9行應更正「
    …疏於注意及此，未依號誌指示行進而貿然左轉，適有…」、
    第14行應補充「…等傷害。嗣經警在不知肇事者而到場處理
    時，李昕展在場表明其為肇事者，並陳述肇事經過，而就肇
    事經過自首接受裁判」；證據並所犯法條欄應補充「被告李
    昕展於本院審理時之自白、證號查詢汽車駕駛人、車號查詢
    汽車車籍」外，餘均引用檢察官起訴書之記載（如附件）。
二、論罪科刑
（一）核被告所為，係犯道路交通管理處罰條例第86條第1項、
      刑法第284條前段之無駕駛執照駕車過失傷害罪。
（二）加重減輕事由：
    ⒈被告無駕駛執照駕車，因而致被害人曾瓊萬受有傷害，應
      依道路交通管理處罰條例第86條第1項之規定，加重其刑
      。
    ⒉被告於肇事後，員警到場處理時，當場承認為肇事者，有
      新竹市警察局交通警察隊第三組道路交通事故肇事人自首
      情形紀錄表1份附卷足憑（見110年度偵字第14630號卷第2
      1頁），是其所為核與自首之規定相符，爰依刑法第62條
      前段規定減輕其刑。
（三）爰審酌被告未依號誌指示行進而貿然左轉之過失程度，及
      因其過失行為造成被害人所受傷害之情形，復未與被害人
      達成民事和解，所為應予非難，惟念其犯後坦承犯行，態
      度尚可，兼衡被告有打零工之工作，暨被告之犯罪動機、
      目的、手段、品行、生活狀況（警詢自陳家庭經濟狀況為
      勉持）、智識程度為高中畢業等一切情狀，量處如主文所
      示之刑，並諭知易科罰金之折算標準，以資懲儆。
據上論斷，應依刑事訴訟法第273條之1第1項、第299條第1項前
段、第310條之2、第454條第2項，判決如主文。
本案經檢察官林奕彣提起公訴，檢察官陳中順到庭執行職務。
中　　華　　民　　國　　111 　年　　8 　　月　　16　　日
                  刑事第七庭  法　官  王子謙
以上正本證明與原本無異。
如不服本判決應於收受本判決後20日內向本院提出上訴書狀，上
訴書狀應敘述具體理由。上訴書狀未敘述上訴理由者，應於上訴
期間屆滿後20日內補提理由書狀於本院（均須按他造當事人之人
數附繕本）「切勿逕送上級法院」。
中　　華　　民　　國　　111 　年　　8 　　月　　16　　日
                              書記官  廖宜君
附錄本案論罪科刑法條全文：
刑法第284條
因過失傷害人者，處一年以下有期徒刑、拘役或十萬元以下罰金
；致重傷者，處三年以下有期徒刑、拘役或三十萬元以下罰金。
道路交通管理處罰條例第86條
汽車駕駛人，無駕駛執照駕車、酒醉駕車、吸食毒品或迷幻藥駕
車、行駛人行道或行經行人穿越道不依規定讓行人優先通行，因
而致人受傷或死亡，依法應負刑事責任者，加重其刑至二分之一
。
汽車駕駛人，在快車道依規定駕車行駛，因行人或慢車不依規定
，擅自進入快車道，而致人受傷或死亡，依法應負刑事責任者，
減輕其刑。
（附件）
臺灣新竹地方檢察署檢察官起訴書
                                    110年度偵字第14630號
　　被　　　告　李昕展　男　26歲（民國00年00月00日生）
　　　　　　　　　　　　住新竹縣○○鎮○○路0段000巷0號
　　　　　　　　　　　　國民身分證統一編號：Z000000000號
上列被告因過失傷害案件，業經偵查終結，認應提起公訴，茲將
犯罪事實及證據並所犯法條分敘如下：
　　　　犯罪事實
一、李昕展於民國110年8月29日22時18分許，無照駕駛車牌號碼
    000-0000號自用小客車搭載劉易庭，沿新竹市頭前溪橋由北
    往南方向行駛，行經頭前溪橋與新竹市東區中華路1段路口
    ，欲左轉省台68線新竹二交流道東向入口匝道時，本應注意
    汽車行駛至交岔路口，其行進、轉彎，應遵守燈光號誌或交
    通人員之指揮，而箭頭綠燈表示僅准許車輛依箭頭指示之方
    向行駛，且依當時天候晴、夜間有照明、路面鋪裝柏油、乾
    燥、無缺陷或障礙物，視距良好，又無不能注意之情事，竟
    疏於注意及此而貿然左轉，未依號誌指示行進，適有曾瓊萬
    （過失傷害部分，另為不起訴處分）騎乘車牌號碼000-000
    號普通重型機車，沿中華路1段由南往北方向行駛機慢車優
    先道駛至，兩車因而發生碰撞，致曾瓊萬受有右側第6肋骨
    骨折伴氣胸、左側橈骨及尺骨骨折、面部、右上肢及左膝擦
    挫傷等傷害。
二、案經曾瓊萬訴由新竹市警察局第二分局報告偵辦。
　　　　證據並所犯法條
一、證據清單及待證事實：
編號 證  據  清  單 待  證  事  實 1 被告李昕展於警詢及偵查中之供述。 否認有何過失之事實，辯稱：我當時看到號誌綠燈，沒有看到有左轉燈云云。 2 告訴人曾瓊萬於警詢及偵查中之指述。 被告駕車未依號誌行駛，致與告訴人機車發生碰撞而有過失之事實。 3 證人劉易庭於警詢及偵查中之指述。 被告駕車未依號誌行駛，致與告訴人機車發生碰撞而有過失之事實。 4 道路交通事故現場圖、道路交通事故調查報告表㈠㈡、道路交通事故談話紀錄表、新竹市警察局舉發違反道路交管理事件通知單各1份、現場暨車損照片28張及道路監視器及行車紀錄器影像截取畫面9張。 佐證本案車禍發生經過及被告無駕駛執照就本案車禍事故具有過失之事實。 5 國立臺灣大學醫學院附設醫院新竹臺大分院新竹醫院診斷證明書1紙。 證明告訴人因本件車禍事故受有犯罪事實欄所載傷害之事實。 6 交通部公路總局新竹區監理所111年3月7日竹監鑑字第1110007141號函暨檢附鑑定意見書、及交通部公路總局111年4月27日路覆字第1110018046號函暨檢附覆議意見書各1份。 被告就本案車禍事故具有過失之事實。 
二、核被告李昕展所為，係犯刑法第284條前段之過失傷害罪嫌
    。被告未領有駕駛執照駕車致人受傷，請依道路交通管理處
    罰條例第86條第1項規定加重其刑。
三、依刑事訴訟法第251條第1項提起公訴。
　  此　致
臺灣新竹地方法院
中　　華　　民　　國　 111　　年　　 5　　月　　31  　日
　　　　　　　　　　　　　　　檢　察　官　林奕彣　
本件正本證明與原本無異
中　　華　　民　　國　 111　　年　　 6　  月　   8　  日
　　　　　　　　　　　　　　　書　記　官  徐晨瑄
附錄所犯法條  
刑法第284條
因過失傷害人者，處一年以下有期徒刑、拘役或十萬元以下罰金
；致重傷者，處三年以下有期徒刑、拘役或三十萬元以下罰金。